---
output:
  pdf_document: default
  html_document: default
---
```{r data generation, echo = FALSE, results = "hide"}

library(exams)

# parametros

pH <- sample(seq(from=8.45, to= 9,by=0.02),1)
Kb <- sample(seq(from=1e-9, to= 8e-9,by=0.5e-10),1)
Kw <- 1e-14

prot <- 10^(-pH)
ox <- Kw/prot

# Convertir a notación científica
Kb_cient <- format(Kb, scientific = TRUE, digits = 2)
ox_cient <- format(ox, scientific = TRUE, digits = 2)
anion_eq <- ox^2/Kb
ox_cient <- format(ox, scientific = TRUE, digits = 2)


# solucion
res <- round(anion_eq,4)
```


Question
========
Se tiene una solución de una sal $AB$, cuyo anión $B^-$ hidroliza. El sistema en equilibrio tiene un pH de $`r pH`$. Calcular la concentración del anión $B^-$ en equilibrio, sabiendo que la $K_b$ de hidrólisis del mismo es $`r Kb_cient`$.
Redondear el resultado a cuatro cifras decimales e informarlo en notación simple, no científica. ("e" significa 10^).



Solution
========
La expresión para la $K_b$ de hidrólisis es: $K_b = \frac{(HB)(OH^-)}{(B^-)}$.
En el equilibrio, $(HB)=(OH^-)$. Sabiendo el pH, la concentración de oxhidrilos resulta: $`r ox_cient`$. Luego, despejamos $(B^-)$ de la $K_b$:

$$
\begin{aligned}
(B^-) &= \frac{(`r ox_cient`)^2}{`r Kb_cient`}
\end{aligned}
$$
Así, la concentración de amoníaco en el equilibrio es: $`r res`$


Meta-information
================
extype: num
exsolution: `r res`
exname: conc_amoniaco
extol: 0.0001


```{r eval=FALSE, include=FALSE}
# Esto es para ver el rango de pH y K a

pH <- seq(from=8.45, to= 9,by=0.02)
Kb <- 8e-9
prot <- 10^(-pH)
ox <- Kw/prot

anion_eq <- ox^2/Kb
plot(anion_eq,pH)
```

