```{r data generation, echo = FALSE, results = "hide"}
## parameters
library(exams)
library(knitr)
library(dplyr)
library(kableExtra)
a <- sample(seq(0.05,0.15,0.01),1)
b <- sample(seq(0.1,0.15,0.01),1)
conjunta <- c( a , 0.5 , 0.4 , 0.3 , b  , 0.6 , 0.11 , 0.4 , a , a+b , 0.6 , 2*a+b , 0.6 , 0.7 , a+2*b  , 0.2 , 0.1 , 0.6 , 0.13 , 0.3	)
conjunta <-conjunta/sum(conjunta)

conjunta<-round(conjunta,2)

conjunta[order(conjunta)[20]]<-conjunta[order(conjunta)[20]]-(sum(conjunta)-1)
#sum(conjunta)

tabla <- matrix(conjunta,4,5, byrow = TRUE)
tabla
colnames(tabla) = c("rubio","pelirrojo","marron", "oscuros","negro")
rownames(tabla) = c("claros","azules","castaños", "oscuros")

sol1 <- tabla[3,1]
sol2 <- round(sol1/sum(tabla[3,]),4)
sol3 <- 1-round(tabla[2,2]/sum(tabla[2,]),4)
sol4 <- round(tabla[4,2]/sum(tabla[,2]),4)
sol5 <- round(tabla[1,2]/sum(tabla[,2]),4)
```
    
Question
========
La siguiente tabla representa la distribución de cierta población, considerando color de pelo (en las columnas) y color de ojos (en las filas).


``` {r data display, echo = FALSE, results = "asis"}
kable(tabla, align="cc") %>%
kable_styling("hover", full_width = F)
```


Se elige una persona al azar. 

Questionlist
----------

* Calcular la probabilidad de que una persona tenga  ojos castaños y  pelo rubio.
	
* Calcular la probabilidad de que una persona de ojos castaños tenga pelo rubio.

* Calcular la probabilidad de que una persona no sea pelirroja sabiendo que tiene ojos azules.
	
* Sabiendo que una persona es pelirroja, ¿qué probabilidad tiene de que tenga ojos oscuros? 

* Sabiendo que una persona es pelirroja, ¿qué probabilidad tiene de que tenga ojos claros?

Meta-information
============
extype: cloze
exclozetype: num|num|num|num|num
exsolution: `r sol1`|`r sol2`|`r sol3`|`r sol4`|`r sol5`
exname: ojos_pelos_condicional
extol: 0.01|0.01|0.01|0.01|0.01
  
