---
title: "t medio"
date: "2025-01-05"
output: 
  exams2html: default
  exams2pdf: default
---

```{r setup, include=FALSE}
library(exams)

# Defino el t medio
tmed <- sample(seq(from=1, to=10,by=0.15),1) # min

# solución
k <- log(2)/tmed
res <- round(k,2)

res1 <- "$\\mathrm{1/min}$"
res2 <- "$\\mathrm{1/(M.min)}$"
res3 <- "$\\mathrm{1/(M^2.min)}$"

questions <- c(res1, res2, res3)
# Identificar la respuesta correcta
solutions <- c(TRUE, FALSE, FALSE) # "1/min" es la correcta
```


Question
========

Calcular la constante de velocidad k para una reacción de primer orden, sabiendo que el tiempo de vida media es de $`r tmed`$ minutos. Usar dos decimales para informar el resultado. Indicar, además, las unidades de k.


```{r questionlist, echo=FALSE, results='asis'}
answerlist(c("El valor de k es", questions), markup = "markdown")
```


Solution
========

El valor de k se calcula despejando de la expresión del tiempo de vida media para una reacción de primer orden: $t_{1/2} = ln2/k$. Por lo tanto, $k = ln2/t_{1/2}$.

De este modo, $k = `r fmt(res)`$ 1/min.


Meta-information
================

exname: t_medio
extype: cloze
exsolution: `r fmt(res)`|`r mchoice2string(solutions)`
exclozetype: num|schoice
extol: 0.01
exshuffle: FALSE

