---
title: "orden 2"
output: 
  exams2pdf: default
---


```{r data generation, echo = FALSE, results = "hide"}

## cálculos
library(tinytex)
library(exams)

# Defino una incógnita x
x <- sample(seq(from=0.0005, to=0.003, by=0.0002),1) # mol/(litro.seg)

A0 <- c(0.2, 0.4, 0.2)
B0 <- c(0.2, 0.2, 0.4)
V0 <- c(x, 2*x, 4*x)

# solución
k <- V0[1]/(A0[1]*B0[1]^2)
res <- round(k,4)

ordenA <- 1
ordenB <- 2

```


Question
========

Para la reacción $A+B \rightarrow C$ se obtuvieron los siguientes resultados:
$$
\begin{array}{|c|c|c|c|}
\hline
\textbf{Experimento} & [A]_0 \, (\text{mol L}^{-1}) & [B]_0 \, (\text{mol L}^{-1}) & v \, (\text{mol L}^{-1} \text{s}^{-1}) \\
\hline
1 & 0.2 & 0.2 & X \\
2 & 0.4 & 0.2 & 2X \\
3 & 0.2 & 0.4 & 4X \\
\hline
\end{array}
$$


```{r questionlist, echo=FALSE, results='asis'}

preguntas <- c(
  "Determinar el orden respecto de A",
  "Determinar el orden respecto de B",
  sprintf("Calcular el valor de k (sin unidades) con 4 decimales, si $X=%.4f$", x)
)

answerlist(preguntas, markup = "markdown")
```




Solution
========

El orden respecto de A es 1, ya que manteniendo B constante, al duplicar la concentración de A se duplica la velocidad.
El orden respecto de B es 2, ya que manteniendo A constante, al duplicar la concentración de B se cuadruplica la velocidad.
El valor de k se calcula despejando de la expresión $v=k[A][B]^2$. Con los tres experimentos se obtiene el mismo valor. 
De este modo el valor numérico de $k$ es $`r res`$.


Meta-information
================
extype: cloze
exsolution: `r ordenA`|`r ordenB`|`r res`|
exclozetype: num|num|num|
exname:orden2
extol: 0|0|0.0001|

