```{r data generation, echo = FALSE, results = "hide"}
## cálculos
library(exams)
sigma <- 3
  #round(runif(1,0.2,0.5),1)
var <- sigma^2
mu <- 70
n <-4 
  #sample(seq(2:5),1)

datos <- round(rnorm(n,mu,sigma),2)
promedio <- round( mean(datos),4)

epsilon <- 0.5
# Improved probability calculation for better numerical stability
probabilidad <- round(2 * pnorm(sqrt(n)*epsilon/sigma) - 1, 4)

factor <- sample(seq(2,3,0.5),1)
delta <-1-(round(factor*probabilidad,4))
# Ensure n_cero is always positive and properly rounded
n_cero <-ceiling((sigma*qnorm(1-delta/2)/epsilon)^2) 

tol <- 0.0001

## Preguntas y respuestas
questions <- solutions <- rep(list(""), 6)
type <- rep(list("schoice"), 6)


questions[[1]] <- c("El método es exacto y por consiguiente la esperanza de las mediciones conincide con el valor de la magnitud de interés","El método es preciso y por consiguiente la esperanza de las mediciones conincide con el valor del mesurando")
solutions[[1]] <- c(TRUE,FALSE)



questions[[2]] <- c("El promedio es un estimador consistente de la esperanza",paste(promedio,"es un estimador  consistente de la esperanza"))
solutions[[2]] <- c(TRUE,FALSE)

questions[[3]] <- c("El promedio es un estimador insesgado de la esperanza",paste(promedio,"es un estimador  insesgado de la esperanza"))
solutions[[3]] <- c(TRUE,FALSE)


questions[[4]] <- c(paste("El valor  del  mesurando  es  ", promedio),paste("En base a los datos que dispone, la estimación del valor del  mesurando  es  ", promedio))
solutions[[4]] <- c(FALSE,TRUE)


questions[[5]] <-paste( "Calcular la probabilidad de que el estimador, utilizando n=", n, "mediciones, diste de la verdadera magnitud en menos de", epsilon, 
"unidades.")
solutions[[5]] <- probabilidad
type[[5]] <- "num"





questions[[6]] <- paste("Determinar cuántas mediciones son necesarias para que la probabilidad de que el estimador diste del mesurando  en menos de",epsilon, "unidades sea mayor a", 1-delta,".") 
solutions[[6]] <- n_cero
type[[6]] <- "num"


solutions[c(1,2,3,4)] <- lapply(solutions[c(1,2,3,4)], mchoice2string)


###########



```

Question
========
Se desea determinar una magnitud (o mesurando) $\mu$. Para
ello se realizan $n$
mediciones independientes de la misma magnitud en idénticas condiciones, que denotaremos
con $X_{1},...,X_{n}$. Asumimos el siguiente modelo para las variables
aleatorias $X_{i}$
$$
X_{i}=\mu+\varepsilon_{i}
$$
donde $\mu$ es la verdadera magnitud desconocida, y $\varepsilon_{i}$ es la
variable aleatoria que denota el error de la i-ésima medición. Asumimos
que $\varepsilon_{1},...,\varepsilon_{n}$ son variables aleatorias
independientes e idénticamente distribuidas con distribución normal con
media cero y que su varianza  es $\sigma^2=`r var`$.



Al realizarse  $n=`r n`$ mediciones  se obtienen los siguientes datos: `r datos`


Eligir la respuesta adecuada en cada uno de los siguientes desplegables. 

```{r questionlist, echo = FALSE, results = "asis"}
answerlist(unlist(questions), markup = "markdown")
```

Meta-information
================
extype: cloze
exsolution: `r paste(solutions, collapse = "|")`
exclozetype: `r paste(type, collapse = "|")`
exname: IC2_mediciones
extol: 0.0001