---
title: "pares conjugados"
date: "2025-01-05"
output: 
  exams2html: default
  exams2pdf: default
---


```{r data generation, echo = FALSE, results = "hide", warning=FALSE}
library(exams)

# solución
res1 <- "ácido carbónico y anión carbonato"
res2 <- "agua y oxhidrilo"
res3 <- "anión fosfato monoácido y anión fosfato diácido"
res4 <- "ion amonio y amoníaco "
res5 <- "hidrógeno y oxígeno"
res6 <- "hidróxido de potasio y ácido cianhídrico"

# mchoice
questions <- c(res1, res2, res3, res4, res5, res6)
solutions <- c(FALSE, TRUE, TRUE, TRUE, FALSE, FALSE)
```

Question
========
Elegir cuál o cuáles de las siguientes especies corresponden a pares conjugados.

```{r questionlist, echo=FALSE, results='asis'}
answerlist(questions, markup = "markdown")

```


Solution
========
Los pares de especies que corresponden a pares conjugados son: agua y oxhidrilo, anión fosfato monoácido y anión fosfato diácido, ion amonio y amoníaco, ya que difieren en un protón.

Las especies ácido carbónico y anión carbonato se diferencian en dos protones.

Hidrógeno y oxígeno son dos gases a temperatura ambiente.

Hidróxido de potasio y ácido cianhídrico son un ácido y una base compuestos por diferentes elementos y no difieren en un protón. 


Meta-information
================
exname: pares conjugados
extype: mchoice
exsolution: 011100
exshuffle: FALSE



