
---
title: "Pregunta de entropía"
output: 
  exams2pdf: default
header-includes:
  - \usepackage{mhchem}
---


```{r setup, include=FALSE}
library(exams)

answer_list <- c(
  "$\\text{CH}_4 (g)+ 2\\text{O}_2 (g) \\rightarrow \\text{CO}_2 (g)+ 2\\text{H}_2\\text{O} (l)$",  # Respuesta 1
  "$\\text{H}_2\\text{O}(l) \\rightarrow \\text{H}_2 (g) + \\text{O}_2 (g)$",# Respuesta 2
  "$\\text{CaCO}_3 (s)\\rightarrow \\text{CaO} (s)+ \\text{CO}_2 (g)$"  # Respuesta 3
)


# mchoice
questions <- answer_list
solutions <- "011"

```

Question
========
Elegir en cuál o cuáles de las siguientes opciones aumenta la entropía. 

```{r questionlist, echo=FALSE, results='asis'}
answerlist(questions, markup = "markdown")

```


Solution
========
Para poder responder correctamente, debemos mirar el estado de agregación de las sustancias involucradas y el numero de moles de GAS que hay en reactivos y productos.

Para ${CH}_4 (g)+ 2{O}_2 (g) \rightarrow {CO}_2 (g)+ 2{H}_2{O} (l)$, disminuye el numero de moles de gas por lo que la entropía disminuye (hay menos moles de gas en productos que en reactivos). En cambio, para ${H}_2{O}(l) \rightarrow {H}_2 (g) + {O}_2 (g)$ y ${CaCO}_3 (s)\rightarrow {CaO} (s)+ {CO}_2 (g)$, el número de moles de gas aumenta y por lo tanto también la entropía (es decir, hay mas moles de gas en productos que en reactivos).

Meta-information
================
exname: entropia
extype: mchoice
exsolution: 011
exshuffle: TRUE



