```{r data generation, echo = FALSE, results = "hide", warning=FALSE}
## cálculos
library(exams)
options(scipen=999)


n_disc <- 0
while(n_disc<3)
{
n1 <- sample(2:10,1)
k <- sample(2:4,1)
n2 <- n1+k
datos <- sample(n1:n2, 10, replace = TRUE)
n_disc <- length(unique(datos))
}

primero <- sort(unique(datos))[1] #primero
xdic <- sort(unique(datos))[2] #segundo
tercero <- sort(unique(datos))[3] #tercero

rango <- unique(datos)
sol1 <- length(unique(datos))
sol2 <- min(unique(datos))
sol3 <- mean(datos<=xdic)  # P(X ≤ xdic)
sol4 <- mean(datos==xdic)  # P(X = xdic)
sol5 <- mean(datos>=xdic)  # P(X >= xdic)
sol6 <- mean((datos>=primero)&(datos<tercero))  # P(primero ≤ X < tercero)
sol7 <- 0  # lim x→-∞
sol8 <- 1  # lim x→+∞

```

Question
========
El siguiente gráfico corresponde a la función $F_X(t)$, la función de distribución acumulada de la variable $X$,  que se mantiene constante para $t>`r max(unique(datos))+0.5`$ y para $t<`r min(unique(datos))-0.5`$

```{r acumulada, echo=FALSE,fig=TRUE, warning=FALSE}
plot(ecdf(datos), main="", xlab="t", ylab=expression(F[X](t)))
```


Answerlist
----------
* Indicar la cantidad de valores que conforman el rango de $X$: $\#Rg(X)$.  

* Indicar cuál es el menor valor perteneciente al rango de $X$. 

* Indicar cuál es el valor de  $P(X\leq `r xdic`)$


* Indicar cuál es el valor de  $P(X=`r xdic`)$

* Indicar cuál es el valor de  $P(X\geq `r xdic`)$


* Indicar cuál es el valor de  $P(`r primero` \leq X< `r tercero`)$

* Calcular $\displaystyle {\lim_{t\to -\infty }}F_X(t)$

* Calcular $\displaystyle{\lim_{t\to +\infty}} F_X(t)$

Solution
============

Recordemos que $F_X$, la función de distribución acumulada de la variable aleatoria $X$, está definida por 
$$F_X(t)=\mathbb P(X\leq t)\;, \forall t\in \mathbb R.$$
Es una función definida para cada valore $t$ en los reales y toma valores en el conjunto $[0,1]$: $F_X: \mathbb R\to [0,1]$. 

Conodiendo $F_X$, el rango de $X$ está dado por los puntos de discontinuidad de $F_X$. Los valores en el eje horizontal donde la función pega un salto. En este caso, tenemos que $Rg(X)=\{`r rango`\}$ y por lo tanto, $\#Rg(X)=`r sol1`$ y el menor valor perteneciente al rango es el `r sol2`.


Por definición de $F_X$, $P(X\leq `r xdic`)=F_X(`r xdic`)=`r sol3`$, como vemos en el gráfico. 


Además, $P(X\leq `r xdic`)=p_X(`r xdic`)$, la función de probabilidad puntual, está dada por el *salto* de la función acumulada en $`r xdic`$. Es decir, $p_X(`r xdic`) =F_X(`r xdic`)-F_X(`r xdic`^-)=`r sol4`$, como vemos en el grárico, recordando que $F_X(`r xdic`^-)$ denota el límite por izquierda. 






Para calcular $P(X\geq `r xdic`)$ hay diferentes estrategias. Vamos a optar por el complemento.
\begin{eqnarray*}
P(X\geq `r xdic`)&=& 1-P(X< `r xdic`)=1-(P(X\leq `r xdic`)-P(X= `r xdic`))\\
&=&1-\left\{F_X(`r xdic`)-(F_X(`r xdic`)-F_X(`r xdic`^-))\right\}\\
&=& 1-F_X(`r xdic`^-)=`r sol5`.
\end{eqnarray*}

Acá, de nuevo, hay que acomodar para conseguir lo que uno quiere en terminos de $F_X$. Operando como hicimos en el caso anterior, llegamos a que 

$$P(`r primero` \leq X< `r tercero`)=F_X(`r tercero`^-)-F_X(`r primero`^-)=`r sol6`.$$

Por último, toda función de distribución acumulada satisface las siguientes dos propiedades: 
$$\displaystyle {\lim_{t\to -\infty }}F_X(t)=0.$$

$$\displaystyle{\lim_{t\to +\infty}} F_X(t)=1.$$





Meta-information
============
extype: cloze
exclozetype: num|num|num|num|num|num|num|num
exsolution: `r fmt(sol1,4)`|`r fmt(sol2,4)`|`r fmt(sol3,4)`|`r fmt(sol4,4)`|`r fmt(sol5,4)`|`r fmt(sol6,4)`|`r fmt(sol7,4)`|`r fmt(sol8,4)`
exname: acumulada
extol: 0.01|0.01|0.01|0.01|0.01|0.01|0.01
